臺灣臺中地方法院行政訴訟判決
111年度交字第64號
原      告  吳明燁  
被      告  臺中市交通事件裁決處
                      設臺中市○○區○○○路00號
代  表  人  黃士哲    住同上
訴訟代理人  黃曉妍律師
上列當事人間交通裁決事件，原告不服被告民國111年2月15日中
市裁字第68-GV0000000號裁決書，提起行政訴訟，本院判決如下
：
    主  文
原告之訴駁回。
訴訟費用新臺幣參佰元由原告負擔。
    事實及理由
一、程序事項：按行政訴訟法第237 條之7 規定，交通裁決事件
    之裁判，得不經言詞辯論為之。本件屬交通裁決事件，依兩
    造所述各節及卷內資料其事證已臻明確，本院認無經言詞辯
    論之必要，爰不經言詞辯論而為判決。
二、事實概要：原告所有號牌516-CRT號普通重型機車(下稱系爭
    車輛），於民國111年1月12日17時58分許，行經臺中市東區
    復興路四段與大智路口，因「違反處罰條例之行為，不聽勤
    務人員制止」之違規行為，為臺中市政府警察局第三分局（
    下稱舉發機關）員警認定該車違反道路交通管理處罰條例第
    60條第1項之規定，逕行對車主即原告掣開第GV0000000號舉
    發違反道路交通管理事件通知單。被告續於111年2月15日以
    中市裁字第68-GV0000000號裁決書（下稱原處分），依道路
    交通管理處罰條例第60條第1項及「違反道路交通管理事件
    統一裁罰基準表」之規定，按期限內到案之基準，裁處原告
    第1階段罰鍰新臺幣（下同）10,000元，吊扣駕駛執照6個月
    。
三、原告主張略以：左轉過彎前路口紅綠燈前有停，絕對沒有攔
    停而不停，只是沒有看到警察，等綠燈後再騎走，影像也沒
    有看到警員等語，並聲明：原處分撤銷，訴訟費用由被告負
    擔。
四、被告答辯則以：
  ㈠本件應適用之法律依據為道路交通管理處罰條例第48條第1項
    第2款及第60條第1項道路交通標誌標線號誌設置規則第65條
    第191條第1項行政罰法第7條第1項等規定。
  ㈡案經轉據舉發機關111年2月7日中市警三分交字第1110004463
    號函復說明略以：「...本件係員警逕行舉發案件，經再檢
    視員警密錄器影像，旨揭車輛未依兩段式左轉(本市東區大
    智路左轉復興路四段往臺中路方向)，該違規行為業經員警
    親眼目視並以哨音響亮、大聲示意靠邊停車，查當時該車周
    遭未有其他車輛行駛，該車駕駛加速駛離不服稽查取締，已
    違反處罰條例行為後，拒絕停車接受稽查而逃逸，違規屬實
    …三、檢附蒐證影像及舉發資料明細表1份」。
  ㈢次查舉發機關提供之採證光碟，確認員警密錄器畫面時間202
    2/01/12 17：58：40時，員警於臺中市○區○○路○段000號(屈
    臣氏)前執行勤務。17：58：49時，有一普通重型機車(下稱
    ：系爭機車)行駛於大智路(北向)，行進路口時顯示左轉方
    向燈，自大智路(西北向)左轉欲進入復興路四段(西南向)，
    17：58：51時，系爭機車靠近復興路四段行人穿越道時減速
    ，員警同時刻吹哨兩次並大聲呼喊「來！旁邊！旁邊！旁邊
    ！」。17：58：53時，系爭機車穿越人行穿越道後加速離去
    並有明顯引擎加速運轉聲。17：58：56時，員警口述系爭車
    輛號牌「516-CRT」。復查違規地點GOOGLE地圖(如附圖)，
    確認臺中市東區大智街往復興路四段路口已設置「機慢車兩
    段左轉」標誌，且路口四個角均已設置機慢車待轉區線，違
    規路口標誌、標線清晰未遭遮蔽，任何用路人皆能見聞知曉
    。
　㈣原告無視大智路往復興街四段所設置之「機慢車兩段左轉」
    標誌，逕自大智路左轉復興路四段，違反道路交通管理處罰
    條例第48條第1項第2款，不依標誌、標線行駛至為灼然，且
    原告對此違規事實亦不爭執，合先敘明。駕駛人有違反本條
    例之行為，經交通勤務警察制止時，拒絕停車接受稽查而逃
    逸者，應受處罰，道路交通管理處罰條例第60條第1項定有
    明文。原告不依標誌、標線行駛之違規行為在先，復經執勤
    員警吹哨、大聲呼叫方式，指示原告停靠受檢，惟原告忽視
    執勤員警指揮並加速逃逸，而有拒絕停車接受稽查逃逸之行
    為在後。又違規時、地當下原告與執勤員警間並無任何遮蔽
    物，亦無其他車輛行經，難認原告有不能知曉、見聞執勤員
    警攔查之情，況且原告行經員警前方時，有明顯催動引擎運
    轉之聲響，顯有躲避攔查之意圖。原告僅泛泛指稱無未見到
    員警，卻未提出有利證據，原告陳稱蓋不足採，被告依法裁
    罰，於法未有不合等語，並聲明：原告之訴駁回，訴訟費用
    由原告負擔。
五、本院之判斷：
  ㈠按「汽車駕駛人轉彎或變換車道時，有下列情形之一者，處
    新臺幣6百元以上1千8百元以下罰鍰：……二、不依標誌、標
    線、號誌指示。」、「汽車駕駛人有下列各款所列條款之一
    者，除依原條款處罰鍰外，並予記點：一、有……第48條……情
    形之一者，各記違規點數1點。」道路交通管理處罰條例第4
    8條第1項第2款及第63條第1項第1款定有明文。次按「汽車
    駕駛人，駕駛汽車有違反本條例之行為，經交通勤務警察或
    依法令執行交通稽查任務人員制止時，不聽制止或拒絕停車
    接受稽查而逃逸者，除按各該條規定處罰外，處新臺幣1萬
    元以上3萬元以下罰鍰，並吊扣其駕駛執照6個月；汽車駕駛
    人於5年內違反本項規定2次以上者，處新臺幣3萬元罰鍰，
    並吊扣其駕駛執照1年。」為道路交通管理處罰條例第60條
    第1項所明定；又依違反道路交通管理事件統一裁罰基準表
    之規定，機車駕駛人，駕駛機車有違反本條例之行為，經交
    通勤務警察或依法令執行交通稽查任務人員制止時，不聽制
    止或拒絕停車接受稽查而逃逸，期限內繳納罰鍰或到案聽候
    裁決者，統一裁罰基準10,000元。
  ㈡原告雖主張：左轉過彎前路口紅綠燈前有停，絕對沒有攔停
    而不停，只是沒有看到警察，等綠燈後再騎走，影像也沒有
    看到警員云云，惟查：
    ⒈經本院勘驗調查舉發機關提供之採證光碟，製成勘驗筆錄
      附卷為證（見本院卷第81頁），勘驗結果為：員警密錄器
      畫面時間2022/01/12 17：58：40時至17：58：48時，員
      警於臺中市○區○○路○段000號(屈臣氏)前執行勤務，17：5
      8：49時，有一普通重型機車(下稱系爭車輛）沿大智路往
      西北方向，行進路口時顯示左轉方向燈，自大智路西北方
      向左轉欲進入復興路四段往西南方向，17：58：51時，系
      爭車輛靠近復興路四段行人穿越道時減速，員警立即吹哨
      兩次，並大聲呼喊「來！旁邊！旁邊！旁邊！」，畫面顯
      示系爭車輛與員警間並無任何人、車阻礙，17：58：53時
      ，系爭車輛未停車加速駛離，17：58：56時，員警口述系
      爭車輛號牌「516-CRT」。
    ⒉依上開勘驗結果可知，員警於臺中市○區○○路○段000號(屈
      臣氏)前執勤，發現系爭車輛沿大智路直接左轉復興路四
      段，員警見系爭車輛有未依兩段式左轉之違規情事，立即
      上前示意系爭車輛停車，系爭車輛未配合欄查停靠路邊，
      即直接駛離現場等情。查觀諸卷附GOOGLE地圖（見本院卷
      第48頁），確認臺中市大智路與復興路四段路口已設置「
      機慢車兩段左轉標誌」，並於路口設置「機慢車待轉區」
      ，標誌標線清楚未遭遮蔽。足令行經該路口之機車駕駛人
      清楚辨識此等標誌之設置，倘若原告沿大智路欲左轉至復
      興路四段路，應先進入待轉區內待轉，俟復興路四段燈光
      號誌轉為綠燈時，才可向前直行，依上開勘驗畫面顯示，
      而系爭車輛沿大智路，竟未於機慢車待轉區內待轉，直接
      左轉至復興路四段，足認原告確有未依標線、標誌左轉之
      違規事實，自構成道路交通管理處罰條例第48條第1項第2
      款「不依標誌、標線、號誌指示」之規定。
    ⒊而當員警見系爭車輛違規左轉，立即走至車道上面對系爭
      車輛，鳴笛示意系爭車輛停車，而系爭車輛與員警間並無
      任何人、車阻礙，況且員警當場對系爭車輛大喊「來！旁
      邊！旁邊！旁邊！」，客觀上足以使行經該處之車輛知悉
      該處有員警執勤之狀況，然原告竟於違規左轉後而未依員
      警指示停車，逕自駛離現場，其舉止核與道路交通管理處
      罰條例第60條第1項規定要件相符，而認有「違反處罰條
      例之行為，拒絕停車接受稽查而逃逸」之違規行為至明。
      故原告所執上開主張云云，即非可採。
  ㈢綜上所述，原告違規事證明確，被告依法所為原處分並無違
    誤，原告訴請撤銷，為無理由，應予駁回。
六、本件事證已臻明確，兩造其餘主張及陳述，經核於判決結果
    不生影響，爰不逐一論列，附此敘明。
七、本件第一審裁判費為300 元，應由原告負擔，爰確定第一審
    訴訟費用額如主文第2 項所示。
據上論結，本件原告之訴為無理由，依行政訴訟法第237 條之7
、第98條第1 項前段、第237 條之8 第1 項，判決如主文。
中　　華　　民　　國　　111 　年　　9 　　月　　30　　日
　　　　　　　　　行政訴訟庭　法　官　楊萬益
以上正本證明與原本無異。
如不服本判決，應於判決送達後20日內，向本院提出上訴狀並表
明上訴理由（原判決所違背之法令及其具體內容或依訴訟資料可
認為原判決有違背法令之具體事實），其未表明上訴理由者，應
於提出上訴後20日內向本院補提理由書（上訴狀及上訴理由書均
須按他造人數附繕本，如未按期補提上理由書，則逕予駁回上訴
），並應繳納上訴裁判費新臺幣750元。
中　　華　　民　　國　　111 　年　　9 　　月　　30　　日
　　　　　　　　　　　　　　　書記官　林柏名